臺灣花蓮地方法院民事判決　　　　　　　 96年度訴字第272號
原　　　告
即反訴被告　乙○○
訴訟代理人　簡燦賢律師
複 代理 人　吳秋樵律師
被　　　告
即反訴原告　甲○○
訴訟代理人　吳明益律師
訴訟代理人　林政雄律師
上　一　人
複 代理 人　籃健銘律師
上列當事人間請求返還房屋等事件，本院於中華民國96年11月13
日言詞辯論終結，判決如下︰
    主      文
被告應給付原告新臺幣壹拾參萬參仟伍佰元，及自民國96年5 月
14日起至清償日止，按年息百分之五計算之利息。
被告應給付原告新臺幣參萬元。
訴訟費用由被告負擔。
本判決第一項、第二項，得假執行。
反訴原告之訴駁回。
反訴訴訟費用由反訴原告負擔。
    事實及理由
甲、程序事項：
一、按因訴之變更、追加或提起反訴，致其訴之全部或一部，不
    屬第427條第1項及第2 項之範圍者，除當事人合意繼續適用
    簡易程序外，法院應以裁定改用通常訴訟程序，並由原法官
    繼續審理，民事訴訟法第435條第1項定有明文。本件被告提
    起反訴請求之金額為新臺幣（下同）1,101,040 元（詳本院
    卷第66頁），顯已逾民事訴訟法第427條第1項所規定之金額
    ，則依上述規定，本院自應裁定改用通常訴訟程序審理，合
    先敘明。
二、次按訴狀送達後，原告不得將原訴變更或追加他訴。但被告
    同意、請求之基礎事實同一、擴張或減縮應受判決事項之聲
    明者，不在此限；被告於訴之變更或追加無異議，而為本案
    之言詞辯論者，視為同意變更或追加，民事訴訟法第255條
    第1項第1、2、3款、第2項分別定有明文。本件原告起訴時
    ，原聲明請求(1)被告將原告所有之花蓮市○○○路228號、
    230號房屋（下稱系爭房屋）之1樓，遷讓返還原告；(2)被告
    應給付原告135,000元，並自訴狀繕本送達之翌日起至清償
    日止，按年息5％計算之利息；(3)被告應自95年3月16日起至
    遷讓系爭房屋止，每月給付原告相當於租金價額之15,000元
    。嗣於民國96年7月17日當庭撤回原聲明第一項，並更正第
    二、三項聲明為：(1)被告應給付原告自95 年6月17日至96年
    3月15日之租金，並自本訴狀繕本送達之翌日起，至清償日
    止，按年息5％計算之利息。(2)被告應自95 年3月16日起至
    95年5月15日止，每月給付原告相當於租金價額之15,000元
    （詳本院卷第66頁），經核原告請求之基礎事實同一，僅係
    減縮應受判決事項之聲明，被告亦無異議而為本案之言詞辯
    論，揆諸上揭規定，均應予准許。
三、又按反訴之標的，如專屬他法院管轄，或與本訴之標的及其
    防禦方法不相牽連者，不得提起，民事訴訟法第260條第1項
    定有明文。該條項所稱之「相牽連」者，係指反訴之標的與
    本訴之標的間，或反訴之標的與防禦方法間，兩者在法律上
    或事實上關係密切，審判資料有共通性或牽連性者而言。舉
    凡本訴標的法律關係或作為防禦方法所主張之法律關係，與
    反訴標的之法律關係同一，或當事人兩造所主張之權利，由
    同一法律關係發生，或本訴標的之法律關係發生之原因，與
    反訴標的之法律關係發生之原因，其主要部分相同，均可認
    為兩者間有牽連關係。本件本訴及反訴原告主張法律關係發
    生之原因，主要部分均相同，依據前述說明，反訴原告所提
    之反訴，應可准許。
乙、實體事項：
壹、本訴部份：
一、原告主張：
（一）原告於鈞院94年度執字第2549號強制執行事件拍賣程序中
      標得系爭房屋，並於95年3 月14日辦妥所有權移轉登記在
      案，而被告與系爭房屋原所有權人王雪菲就系爭房屋1 樓
      訂有租賃契約，租期自91年5月10日至96年5月10日，租金
      每月15,000元，依民法第425 條買賣不破租賃之規定，原
      告即繼受原出租人王雪菲之權利義務。惟自原告繼受系爭
      房屋後，被告未曾向原告給付租金，原告乃於95年間對其
      提起給付租金之訴，並經鈞院95年度訴字第184 號判決勝
      訴確定，然被告並未依該判決內容給付原告95年5 月10日
      至同年6月16日之租金，且自95年6月17日起亦未依租賃契
      約給付租金，原告經屢次催告後，遂於96年3 月15日以存
      證信函終止與被告間之租賃契約，但被告仍延至96年5 月
      15 日始將系爭房屋1樓返還與原告，爰依租賃契約、不當
      得利之法律關係，請求被告給付自95年6月17日至96年3月
      15 日之租金，及自96年3月16日終止契約後至96年5月15
      日返還系爭房屋1樓為止相當於租金之價額。
（二）對被告答辯所為之陳述：
   1、原告否認系爭房屋1 樓有油漆嚴重剝落、地下室嚴重積水
      等情，亦未造成被告無法使用系爭房屋1 樓之相當部份，
      被告應就上開情形為舉證，且該地下室並非兩造間租賃契
      約之標的，被告自不得以地下室嚴重積水主張原告未善盡
      給付義務。
   2、原告否認系爭房屋之屋後鋼棚有傾倒之虞，被告應就前開
      情形為舉證，又該屋後鋼棚亦非兩造間租賃契約之標的，
      被告自不得以屋後鋼棚有傾倒之虞主張原告未善盡給付義
      務。
   3、原告否認系爭房屋1 樓未具有廚房設施，被告應就前開情
      形為舉證，縱認系爭房屋1 樓確不具廚房設施，被告於締
      結系爭租賃契約時亦已明知此事，顯見原告並無任何未依
      債之本旨為給付之情。
   4、況依照前案（即鈞院95年度訴字第184 號）中兩造主張、
      證人吳銘達之證述及該判決結果，可知被告依約應自負修
      繕義務，自不得主張原告有何債務不履行之情。
（三）並聲明：(1)被告應給付原告自95年6月17日至96年3月15日
      之租金，並自本訴狀繕本送達之翌日即96年5月14日起至
      清償日止，按年息百分之五計算之利息。(2)被告應自95年
      3月16日起至95年5月15日止，每月給付原告相當於租金價
      額之15,000元。(3)願供擔保宣告假執行。
二、被告則為下述答辯：
（一）按民法第430 條僅規定，出租人不履行租賃物修繕義務，
      經承租人限期催告而仍不履行時，承租人得終止租約或自
      行修繕，而請求償還其費用，或於租金中扣除之，並未規
      定承租人不限期催告，出租人即可免除同法第423 條所定
      保持租賃物合於約定狀態之義務。故出租人不履行修繕義
      務，致承租人不能為租賃物之使用收益時，縱使未限期催
      告，承租人仍得按比例請求減少租金，即租賃關係消滅後
      按原租金計算之損害金，亦應減少。此有最高法院74年台
      上字第1447號判決意旨可供參考。
（二）於兩造租賃關係存續中，原告並未善盡保持租賃物合於約
      定使用之義務，致使系爭房屋1 樓嚴重滲水、屋內油漆剝
      落、地下室嚴重積水，導致外觀不甚雅觀，亦使系爭房屋
      1 樓相當部份無法使用。再者，依被告與原出租人之約定
      ，系爭房屋1 樓係供被告作為店家經營娛樂餐飲店之用，
      然系爭房屋1 樓卻未具備合於經營所必需之廚房設施，亦
      對被告正常使用收益有所妨害，況系爭房屋原所有權人所
      建之屋後鋼棚已有傾倒之虞，甚為危險，顯然違反相關建
      築、消防法規等安全規定，均導致被告無法繼續合法使用
      系爭房屋1樓。被告業於95年6月26日以書狀催告原告善盡
      出租人之修繕義務，希冀其於15日內予以修復，然原告仍
      置之不理，導致被告自95年3 月16日至系爭租賃契約期滿
      為止，均因此完全無法使用系爭房屋1 樓。是被告自得依
      上揭最高法院74年度台上字第1447號判決之意旨，類推適
      用民法第435 條之規定，請求免除或按比例減少給付原告
      之租金。
（三）並聲明：原告之訴駁回。
貳、反訴部分：
一、反訴原告主張：
（一）本件如前所述，於兩造租賃關係存續中，系爭房屋1 樓有
      嚴重滲水、屋內油漆剝落、地下室嚴重積水，與系爭房屋
      1 樓亦未具備合於經營之廚房設施，以及屋後鋼棚已有傾
      倒之虞等情，反訴被告明知系爭房屋1 樓有諸多瑕疵，卻
      未修復以維持合於契約約定使用之狀態，顯有違出租人之
      主要給付義務，致使反訴原告受有下列損失：
    (1)自95年9月間系爭房屋1樓因無法繼續使用，導致反訴原告
      所經營之娛樂餐飲店不能正常營業，迄今造成8 個月之營
      業損失，按95年7月該店之月營收淨利133,640元為計算基
      準，其損失總計達1,069,120元。
    (2)自95年9月間以降，反訴原告因不能正常營業而平白支付8
      個月營業稅之損失，以3個月2,520元為計算基準，其損失
      達6,720元。
    (3)自95年9月間以降，反訴原告因不能正常營業而平白支付8
      個月保全費用之損失，以1個月3,150元為計算基準，其損
      失達25,200元。
      綜上，反訴原告爰依據民法第227條第1項不完全給付之規
      定，依第231 條給付遲延之法律關係，請求反訴被告給付
      上揭總計1,101,040元之損害賠償。
（二）並聲明：反訴被告應給付反訴原告1,101,040元。
二、反訴被告則以：
（一）反訴被告否認系爭房屋1 樓有油漆嚴重剝落、牆壁滲水、
      地下室嚴重積水、屋後鋼棚有傾倒之虞，以及未具備有合
      於契約使用目的之廚房設施等瑕疵，反訴原告應舉證證明
      之。
（二）反訴被告亦否認反訴原告自95年9月起8個月無法營業，實
      則反訴原告於交還房屋前仍有營業，否則何以願意繳付營
      業稅、保全費用，並遲至96年5月間始將系爭房屋1樓返還
      反訴被告？再者，反訴原告於鈞院95年度訴字第184 號案
      件中主張已於95年6月16日請第三人修繕系爭房屋1樓，該
      瑕疵既已修繕完畢，自不可能因此無法營業，縱認無法營
      業之情為實，反訴原告亦應證明此與系爭房屋瑕疵有關；
      另反訴被告亦否認反訴原告據以計算營業額損失之帳冊之
      真實性，反訴原告應就此負舉證責任。
（三）另溢繳之營業稅6,720元、保全費用25,200 元部份，與反
      訴原告停止營業所致之損失並無因果關係，該部分請求自
      屬無據。
（四）反訴原告於反訴中之主張，曾另於鈞院95年度訴字第184
      號案件中主張抵銷，而經鈞院以其無法證明有依法催告修
      繕房屋之事實為由予以駁回，並經確定在案，依照最高法
      院88年度台上字第2230號判決意旨，反訴原告應不得為與
      前案相反之主張，法院亦不得為相反之判斷，故反訴原告
      之請求亦非可採。
（五）對於反訴原告曾以95年6 月26日之答辯狀催告反訴被告修
      繕地下室及屋後鋼棚一事沒有意見，但否認該地下室及鋼
      棚為兩造間租賃標的，至於廚房部分，則否認反訴原告曾
      以前開答辯狀對反訴被告為修繕催告。
（六）並聲明：(1)反訴原告之訴駁回。(2)如受不利判決，反訴被
      告願供擔保請准免予假執行。
參、本院協助兩造整理並協議簡化爭點結果如下：
一、兩造不爭執之事實：
（一）系爭房屋1 樓由原所有權人蔣雲菲代理人吳銘達與被告訂
      立租賃契約，約定房屋所在地及使用範圍花蓮市○○○路
      228號及花蓮市○○○路230號之壹樓部分，約50坪店面（
      第1條）；租賃期限經雙方洽自91年5月10日起至96年5 月
      10日止（第2條）；租金每個月15,000元（第3條）；租賃
      初期由被告自行負責整修，故租期定5 年之租賃，租金不
      得調漲，但租約每年訂乙次，以約束被告確實繳交租金（
      第20條）。
（二）原告於95年2 月間向本院民事執行處標得系爭房屋，並於
      95年3月14日移轉登記為原告所有。
（三）系爭房屋之所有權移轉登記為原告所有後，依民法第425
      條，上揭租賃契約對系爭房屋之受讓人即原告仍繼續存在
      。
（四）兩造曾因系爭租賃契約涉訟，經本院以95年度訴字第184
      號判決，判命被告給付原告95年5月10日至同年6月16日之
      租金。
（五）原告於96年3 月15日終止與被告間之租賃契約，被告並於
      96 年5月15日將系爭房屋1樓返還原告。
（六）被告自95年6 月17日起至交還房屋為止，未按月給付原告
      租金或使用房屋之對價。
二、爭點限縮如下：
（一）本訴部份：被告得否類推民法第435 條之規定，免除或按
      比例減少給付原告租金之義務？
（二）反訴部份：反訴原告得否依民法第227條第1項不完全給付
      之規定，依民法第231 條給付遲延之規定請求反訴被告損
      害賠償？如是，則得請求之保全費、營業損失、營業稅是
      否有理由？
肆、本院之判斷：
一、本訴部份：
（一）原告主張被告自95年6月17日起至96年3月15日之租金，以
      及自95年3月16日起至96年5月15日按月相當於租金價額之
      15,000元，均未給付等情，業據提出系爭租賃契約、終止
      契約之存證信函暨收執（詳本院卷第41頁至第44頁、第19
      頁至第21頁）為證，且被告自95年6月17日起至96年5月15
      日交還房屋為止，均未按月給付原告租金或使用房屋之對
      價，此為兩造所不爭執之事項，自堪信為真實。惟被告抗
      辯原告於租賃契約存續期間，因系爭房屋1樓油漆嚴重剝
      落、牆壁滲水、地下室嚴重積水、屋後鋼棚有傾倒之虞，
      以及未具備有合於契約使用目的之廚房設施，雖經屢次催
      告，原告仍未盡其修繕義務，致使該房屋1樓完全無法使
      用，故應類推適用民法第435條之規定，請求免除或按比
      例減少租金云云，經查：
   1、按類推適用，係就法律未規定之事項，比附援引與其性質
      相類似之規定，加以適用，為基於平等原則及社會通念以
      填補法律漏洞的方法，倘無法律漏洞，自不生類推適用而
      補充之問題。又所謂之法律漏洞，乃指違反法律規範計劃
      、意旨的不完整性，法律所未規定者，並非當然構成法律
      漏洞，端視其是否違反法律規範意旨、計劃及立法者之是
      否有意沉默而定（最高法院93年台上字第1718號判決可資
      參照）。揆諸上揭說明，法律條文所未規定者，必須為立
      法者非刻意省略等情況，亦即須有「法律漏洞」之存在，
      始能加以類推適用相類似之規定。
   2、次按租賃關係存續中，因不可歸責於承租人之事由，致租
      賃物之一部滅失者，承租人得按滅失之部分，請求減少租
      金；租賃關係存續中，租賃物如有修繕之必要，應由出租
      人負擔者，承租人得定相當期限，催告出租人修繕，如出
      租人於其期限內不為修繕者，承租人得終止契約或自行修
      繕而請求出租人償還其費用或於租金中扣除之，民法第
      435條第1項、第430條業分別就租賃物因不可歸責於承租
      人而滅失，以及出租人未盡修繕義務之情況定有明文，本
      件被告抗辯原告未盡修繕義務等語，自應適用民法第430
      條之規定，且該條業就出租人不履行其修繕義務之法律效
      果詳為規範，亦即承租人得終止契約或自行修繕而請求出
      租人償還其費用或於租金中扣除，並無承租人得請求免除
      或比例減少租金之規定，此應為法律有意之排除，非屬法
      律所未規範之漏洞，故被告據以抗辯得免除或比例減少租
      金，委乏論據。又被告既不得類推適用民法第435條之規
      定請求免除或比例減少租金，則其請求傳喚證人林素珍，
      藉以證明自前案爭訟時至返還為止系爭房屋之現況，即無
      必要，併予敘明。
（二）綜上，被告既不得類推適用民法第435條第1項主張免除或
      按比例減少租金或使用對價，則其仍應依約給付原告自95
      年6月17日起至96年3月15日止之租金133,500 元（計算式
      ：15,000x8+15,000/30x27=133,500），以及自96年3月16
      日起至96年5月15日止之使用系爭房屋1樓之對價30,000元
      （計算式：15,000x2=30,000）。
二、反訴部份：
（一）反訴原告主張反訴被告明知系爭房屋1 樓有油漆嚴重剝落
      、牆壁滲水、地下室嚴重積水、屋後鋼棚有傾倒之虞，以
      及未具備有合於契約使用目的之廚房設施等諸多瑕疵，卻
      未修復以維持合於契約約定使用之狀態，顯有違出租人之
      主要給付義務，致使其自95年9 月起受有營業損失及營業
      稅、保全費用總計1,101,040 元之損害，故依民法不完全
      給付、給付遲延之規定為請求云云，並提出帳冊資料、營
      業稅繳款書、保全費通知單等件（詳本院卷第53頁至第60
      頁）為證，反訴被告則否認系爭房屋1 樓有上揭諸多瑕疵
      及反訴原告因此停業，又縱認有該瑕疵存在，反訴原告亦
      未為修繕催告，且其所主張之損害亦與該等瑕疵無因果關
      係，以及反訴原告之主張業經鈞院95年度訴字第184 號判
      斷過等語為抗辯，經查：
   1、按因可歸責於債務人之事由，致為不完全給付者，債權人
      得依關於給付遲延或給付不能之規定行使其權利，民法第
      227條第1項定有明文，是反訴原告主張反訴被告有不完全
      給付之情，而依給付遲延為請求，自應依照民法第229 條
      以下規定為之；次按給付無確定期限者，債務人於債權人
      得請求給付時，經其催告而未為給付，自受催告時起，負
      遲延責任。其經債權人起訴而送達訴狀，或依督促程序送
      達支付命令，或為其他相類之行為者，與催告有同一之效
      力，第229條第2項亦定有明文，查本件反訴原告主張反訴
      被告應盡修繕義務，惟因該項給付並未定有確定期限，依
      上揭規定，反訴原告自應先行催告，如反訴被告不為履行
      時，始得令其負遲延責任。茲就反訴原告所主張之各項瑕
      疵，是否符合上開催告要件，審酌如下：
    (1)油漆嚴重剝落、牆壁滲水部分：
      查本件反訴原告於本院95年度訴字第184 號案件中曾為相
      同之抗辯，經該案確定判決審酌證人黃天財之證詞後，認
      此部分業於95年6 月16日修繕完畢，足認已符合租賃契約
      約定供反訴原告使用收益之狀態，有本院95年度訴字第18
      4號判決在卷可稽（詳本院卷第9頁至第14頁），惟反訴原
      告主張自本院95年度訴字第184號判決後系爭房屋1樓仍有
      油漆嚴重剝落、牆壁滲水云云（詳本院卷第83頁），然如
      上揭說明所示，縱認系爭房屋1 樓於該案判決後復有油漆
      嚴重剝落、牆壁滲水等情屬實，反訴原告亦應證明於該案
      判決時點之後曾催告反訴被告修繕此部分，反訴被告始負
      給付遲延之責，惟反訴原告並未舉證證明之，是其主張尚
      非可採。
    (2)廚房設施部份：
      如同上揭說明，縱認系爭房屋1 樓未具有廚房設施等情屬
      實，本件反訴原告應舉證證明曾催告反訴被告為修繕。就
      此，反訴原告主張曾於95年5月19日、95年6月26日催告修
      繕云云（詳本院卷第83頁），惟查：
      95年5 月19日之催告部分：
        按確定判決之既判力，固以訴訟標的經表現於主文判斷
        之事項為限，判決理由並無既判力。但法院於判決理由
        中，就訴訟標的以外當事人主張之重要爭點，本於當事
        人辯論之結果，已為判斷時，其對此重要爭點所為之判
        斷，除有顯然違背法令之情形，或當事人已提出新訴訟
        資料，足以推翻原判斷之情形外，應解為在同一當事人
        就該重要爭點所提起之訴訟中，法院及當事人就該已經
        法院判斷之重要爭點法律關係，皆不得任作相反之判斷
        或主張，始符民事訴訟上之誠信原則（最高法院73年台
        上字第4062號、92年台上字第315 號判決意旨可資參照
        ）。經查，此部分業經本院95年度訴字第184 號判決判
        斷單憑反訴原告所提出電話通聯紀錄，縱可認兩造確有
        通話之事實，亦無法證明雙方之會話內容為何，而認反
        訴原告無法證明已催告反訴被告為修繕，有該案判決在
        卷可查（詳本院卷第9 頁至第14頁），反訴原告雖於本
        案中再行主張之，卻未能舉證證明前案民事事件中法院
        所為之判斷，有何違背法令之處，或提出足以推翻原判
        斷之新訴訟資料，依前揭說明可知，其主張洵難採信。
      95年6月26日之催告部分：
        反訴原告雖提出95年6 月26日答辯書狀（詳本院卷第36
        頁至第40頁）為據，然經反訴被告否認，且遍查該答辯
        書狀之內容，未見有任何催告反訴原告修繕廚房設施之
        文字，自難認有催告之意，故此部分主張亦不可信。
    (3)地下室積水、屋後鋼棚有傾倒之虞部分：
      本件反訴原告固主張於95年6 月26日曾就此部分向反訴被
      告為催告，並提出95年6 月26日答辯書狀（詳本院卷第36
      頁至第40頁）為證，反訴被告雖對其曾以上開答辯狀催告
      修繕一事沒有意見，但否認地下室、屋後鋼棚為兩造租賃
      契約標的。經查，該書狀中確有催告修繕此部分之意無訛
      ，惟反訴原告於本院審理中卻陳稱：該地下室、屋後鋼棚
      並非兩造租賃範圍等語（詳本院卷第80頁、第83頁），則
      反訴被告依約是否負有修繕此部分之義務，即非無疑；縱
      認反訴被告確應負修繕地下室、屋後鋼棚之義務，惟斟之
      反訴原告於本院95年度訴字第184 號案件中業已抗辯該等
      地下室積水、屋後鋼棚有傾倒之虞，有95年6 月26日答辯
      書狀在卷可查（詳本院卷第36頁至第40頁），其仍於該案
      95年10月26日言詞辯論中陳稱：店是伊在經營，95年6 月
      中駱慶華把房子還伊之後，伊因腳部受傷找周慶輝夫妻來
      協助，伊都有到店內看等語（詳本院95年度訴字第184 號
      案卷第121 頁），足見縱有地下室積水、屋後鋼棚傾倒之
      虞等情，直至95年10月間反訴原告猶繼續使用系爭房屋1
      樓以供營業，不僅與其所主張自95年9 月起即無法營業有
      所矛盾，益徵此部分瑕疵與系爭租賃物無法供使用間亦無
      關聯，故反訴原告據此請求因無法使用系爭房屋1 樓所致
      之損害，自難謂有理由。末查，反訴原告雖請求傳喚證人
      林素珍以證明反訴被告有不完全給付以及所導致之營業損
      失等情，惟依據前揭說明，反訴原告既未依法催告修繕，
      且該等瑕疵與其損害間亦欠缺因果關係，故認應無傳訊證
      人之必要。
（二）綜上，反訴原告主張依民法第227條第1項不完全給付之規
      定，依民法第231條第1項給付遲延請求反訴被告損害賠償
      ，為無理由，應予駁回。
伍、從而，就本訴部分，原告依租賃契約及不當得利之法律關係
    ，請求被告分別給付133,500 元及自訴狀繕本送達之翌日即
    96年5月14日（見本院卷第24頁）起至清償日止按年息5％計
    算之利息，以及30,000元均為有理由，應予准許。至反訴原
    告依不完全給付之規定請求損害賠償，為無理由，應予駁回
    。另原告陳明願供擔保，聲請宣告假執行，因本件所命被告
    給付之金額未逾500,000元，依民事訴訟法第389條第1項第5
    款規定，應依職權宣告假執行。
陸、本件事證已臻明確，兩造其餘攻擊防禦方法與舉證，均無礙
    勝負判斷，爰不一一論列，附此敘明。
柒、訴訟費用負擔之依據：民事訴訟法第78條。
中　　華　　民　　國　　96　　年　　11　　月　　30　　日
                      臺灣花蓮地方法院民事庭
                          法    　官　陳雅敏
上列正本係照原本作成。
如不服本判決，應於送達後20日內，向本院提出上訴狀並表明上
訴理由，如於本判決宣示後送達前提起上訴者，應於判決送達20
日內補提上訴理由書(須附繕本)。
中　　華　　民　　國　　96　　年　　11　　月　　30　　日
                    　 　法院書記官　邱鴻志
